ja: コンバーターの機能: 被写界深度; 魚眼レンズ; マクロ; スピードブースター; テレコンバーター; 広角; その他
hu: Átalakító funkciója: Mélységélesség; Halszem; Makró; Sebességnövelő; Telekonverter; Széles látószögű; Egyéb
cs: Funkce převodníku: Hloubka pole; Rybí oko; Makro; Zvýšení rychlosti; Telekonvertor; Široký úhel; Jiné
ru: Функция конвертера: Глубина резкости; Рыбий глаз; Макро; Ускоритель; Телеконвертер; Широкий угол; Другое
tr: Dönüştürücü işlevi: Alan derinliği; Balık gözü; Makro; Hız artırıcı; Teleconverter; Geniş açı; Diğer
es: Funcionalidad del convertidor: Profundidad de campo; Ojo de pez; Macro; Potenciador de velocidad; Teleconvertidor; Gran angular; Otros
zh-CN: 转换器功能: 景深; 鱼眼镜头; 微距; 增光转接环; 增距镜; 广角; 其他
ro-RO: Funcționalitate convertizor: Adâncimea câmpului; Fisheye; Macro; Amplificator de viteză; Teleconvertor; Unghi larg; Altele
pl: Funkcjonalność konwertera: Głębia pola; Obiektyw „rybie oko”; Makro; Wzmacniacz prędkości; Telekonwerter; Szerokokątny; Inne
fi: Muuntimen toiminnallisuus: Syväterävyysalue; Kalansilmä; Makro; Nopeustehostin; Telekonvertteri; Laajakulma; Muu
nl: Converter-functionaliteit: Diepte van het veld; Fisheye; Macro; Snelheidsbooster; Teleconverter; Groothoek; Andere
hr-HR: Funkcionalnost konvertera: Dubina polja; Riblje oko; Makro; Pojačivač brzine; Telekonvertor; Široki kut; Ostalo
zh-TW: 轉換器功能: 景深; 魚眼; 微距; 加速器; 增距鏡; 廣角; 其他
th: การทำงานของตัวแปลง: ความชัดลึก; เลนส์ฟิชอาย; เลนส์มาโคร; สปีดบูสเตอร์; เทเลคอนเวอร์เตอร์; เลนส์มุมกว้าง; อื่นๆ
da: Konverteringsfunktionalitet: Dybdeskarphed; Fiskeøje; Macro; Hastighedsforstærker; Telekonverter; Vidvinkel; Andet
ko: 컨버터 기능: 피사계 심도; 어안; 매크로; 스피드 부스터; 텔레컨버터; 광각; 기타
en: Converter functionality: Depth of field; Fisheye; Macro; Speed booster; Teleconverter; Wide angle; Other
nb: Konverterfunksjonalitet: Dybdeskarphet; Fisheye; Makro; Hastighetsforsterker; Telekonverter; Vidvinkel; Annet
pt-BR: Funcionalidade do conversor: Profundidade do campo; Olho de peixe; Macro; Propulsor de velocidade; Teleconversor; Ângulo amplo; Outro
de: Funktion des Konverters: Schärfentiefe; Fischauge; Makro; Geschwindigkeitsbooster; Telekonverter; Weitwinkel; Sonstiges
pt-PT: Funcionalidade de conversor: Profundidade de campo; Olho de peixe; Macro; Speed booster; Teleconversor; Ângulo amplo; Outro
el: Λειτουργία μετατροπέα: Βάθος πεδίου; Fisheye; Macro; Ενισχυτής ταχύτητας; Τηλεμετατροπέας; Ευρεία γωνία; Άλλο
sl-SI: Funkcionalnost pretvornika: Globinska ostrina; Ribje oko; Makro; Pospeševalec hitrosti; Telepretvornik; Širok kot; Drugo
fr: Fonctionnalité du convertisseur: Profondeur de champ; Œil de poisson; Macro; Booster de vitesse; Téléconvertisseur; Grand angle; Autre
it: Funzionalità del convertitore: Profondità di campo; Fisheye; Macro; Acceleratore di velocità; Teleconverter; Grandangolo; Altro
sk-SK: Funkčnosť prevodníka: Hĺbka ostrosti; Rybie oko; Makro; Posilňovač rýchlosti; Telekonvertor; Široký uhol; Iné
lt-LT: Konverterio funkcija: Ryškumo gylis; „Fisheye“; „Macro“; Greičio stiprintuvas; Telekonverteris; Plataus kampo; Kita
bg-BG: Функционалност на конвертора: Дълбочина на рязкост; Рибешко око; Макро; Увеличаване на скоростта; Телеконвертор; Широк ъгъл; Други
vi: Chức năng chuyển đổi: Độ sâu trường ảnh; Mắt cá; Cận cảnh; Ngàm chuyển; Ống kính chuyển đổi tiêu cự; Góc rộng; Khác
sv: Konverterfunktion: Skärpedjup; Fisheye; Macro; Hastighetshöjare; Telekonverter; Vid vinkel; Övrigt